臺灣高雄地方法院刑事判決　　　　　　　100年度訴字第500號
公　訴　人　臺灣屏東地方法院檢察署檢察官
被　　　告　唐毓唯
選任辯護人　李衍志律師
被　　　告　黃瀧賢
選任辯護人　劉家榮律師
被　　　告　韓淑華
　　　　　　謝明修
上二人共同
指定辯護人　郭蔧萱律師
上列被告等因毒品危害防制條例案件，經檢察官提起公訴（臺灣
屏東地方法院檢察署99年度偵字第1820號、第1852號、第3683號
、第6639號），由臺灣屏東地方法院移轉管轄（99年度重訴字第
16號），本院判決如下：
    主  文
黃瀧賢犯如附表1 所示之拾貳罪，均累犯，各處如附表1 所示之
刑。應執行有期徒刑柒年貳月，扣案如附表3 編號7 所示之物沒
收銷燬之，扣案如附表3 編號1 至6 、編號8 所示之物沒收，未
扣案販賣毒品所得新臺幣壹萬捌仟元，其中新臺幣參仟伍佰元應
與韓淑華連帶沒收，其餘新臺幣壹萬肆仟伍佰元單獨沒收，如全
部或一部不能沒收時，其中新臺幣參仟伍佰元以其與韓淑華之財
產連帶抵償，其餘新臺幣壹萬肆仟伍佰元以其財產抵償之。其餘
被訴部分無罪。
韓淑華犯如附表2 所示之貳罪，各處如附表2 所示之刑。應執行
有期徒刑肆年，扣案如附表3 編號7 所示之物沒收銷燬之，扣案
如附表3 編號8 所示之物沒收，未扣案販賣毒品所得新臺幣參仟
伍佰元，應與黃瀧賢連帶沒收，如全部或一部不能沒收時，以其
與黃瀧賢之財產連帶抵償。
謝明修共同販賣第二級毒品，處有期徒刑參年陸月，未扣案販賣
毒品所得新臺幣參仟元，應與蕭富雄連帶沒收，如全部或一部不
能沒收時，以其與蕭富雄之財產連帶抵償。
唐毓唯幫助犯施用第二級毒品罪，處有期徒刑伍月，如易科罰金
，以新臺幣壹仟元折算壹日。
    事  實
一、黃瀧賢前因毒品危害防制條例案件，經本院以94年度簡字第
    6339號判決，判處有期徒刑3 月確定，於民國95年2 月23日
    易科罰金執行完畢。詎仍不知悔改，其與其女友韓淑華均明
    知甲基安非他命係毒品危害防制條例第2 條第2 項第2 款所
    定之第二級毒品，亦係中央衛生主管機關明令公告之毒害藥
    品（即禁藥），不得擅自持有、販賣、轉讓，竟先後於：
（一）販賣甲基安非他命與許怡琳部分
  １、99年1 月3 日夜間9 時3 分許起至翌日（1 月4 日）凌晨
      3 時12分許止，許怡琳以其持用之0000000000號行動電話
      ，傳送多通簡訊至黃瀧賢持用之0000000000號行動電話（
      即如附表3 編號8 所示之行動電話，為黃瀧賢所有），表
      示欲向黃瀧賢購買第二級毒品甲基安非他命，黃瀧賢因而
      意圖營利而基於販賣第二級毒品之犯意，同意販售甲基安
      非他命與許怡琳，嗣並在許怡琳位於高雄市○○區○○路
      70號9 樓之住處樓下，交付價值新臺幣（下同）1000元之
      甲基安非他命與許怡琳，復收受許怡琳所給付之800 元款
      項（另200 元暫賒欠，於99年1 月5 日凌晨交付）。
  ２、99年1 月4 日夜間7 時53分許，黃瀧賢以其持用之000000
      0000號行動電話，撥打許怡琳持用之0000000000號行動電
      話為通聯，對話過程中，許怡琳表示欲向黃瀧賢購買第二
      級毒品甲基安非他命，黃瀧賢因而意圖營利而基於販賣第
      二級毒品之犯意，同意販售甲基安非他命與許怡琳，嗣並
      於翌日（1 月5 日）凌晨零時8 分許，在高雄市○○區○
      ○路與大順路口之統一超商，交付價值2000元之甲基安非
      他命與許怡琳，並當場收受許怡琳所給付之2200元款項（
      另200 元係許怡琳於99年1 月4 日凌晨購毒時所積欠之價
      款）。
  ３、99年1 月6 日夜間10時37分許，許怡琳以其持用之000000
      0000號行動電話，撥打黃瀧賢持用之0000000000號行動電
      話，在電話中表示欲向黃瀧賢購買第二級毒品甲基安非他
      命，黃瀧賢因而意圖營利而基於販賣第二級毒品之犯意，
      同意販售甲基安非他命與許怡琳，嗣並於同日夜間11時10
      分許後未久，在許怡琳前開住處樓下，交付價值1000元之
      甲基安非他命與許怡琳，復於翌日（1 月7 日）收受許怡
      琳所給付之1000元款項。
  ４、99年1 月7 日夜間8 時49分許、8 時51分許，許怡琳以其
      持用之0000000000號行動電話，分別以傳送簡訊及通話方
      式，與黃瀧賢持用之0000000000號行動電話進行聯絡，表
      示欲向黃瀧賢購買第二級毒品甲基安非他命，黃瀧賢因而
      意圖營利而基於販賣第二級毒品之犯意，同意販售甲基安
      非他命與許怡琳，嗣並於同日夜間11時16分許，在許怡琳
      前開住處樓下，交付價值2000元之甲基安非他命與許怡琳
      ，並當場收受許怡琳於99年1 月6 日夜間購毒時所積欠之
      1000元價款，而許怡琳此次購毒之2000元價金，則於嗣後
      某日另行交付與黃瀧賢。
  ５、99年1 月27日凌晨2 時46分許，許怡琳以其持用之000000
      0000號行動電話，撥打黃瀧賢持用之0000000000號行動電
      話，在電話中表示欲向黃瀧賢購買第二級毒品甲基安非他
      命，黃瀧賢因而意圖營利而基於販賣第二級毒品之犯意，
      同意販售甲基安非他命與許怡琳，嗣並於同日凌晨2 時49
      分許，在許怡琳前開住處樓下，交付價值2000元之第二級
      毒品甲基安非他命與許怡琳，復於翌日（1 月28日）及嗣
      後某日，分別收受許怡琳所給付之1000元、1000元款項。
  ６、99年1 月28日凌晨零時54分許，許怡琳以其持用之000000
      0000號行動電話，撥打黃瀧賢持用之0000000000號行動電
      話，在電話中表示向黃瀧賢購買第二級毒品甲基安非他命
      ，黃瀧賢因而意圖營利而基於販賣第二級毒品之犯意，同
      意販售甲基安非他命與許怡琳，嗣並於同日凌晨1 時52分
      許，在許怡琳前開住處樓下，交付價值2500元之甲基安非
      他命與許怡琳，並當場收受許怡琳於99年1 月27日凌晨購
      毒時所積欠價款中之1000元款項。另於翌日（1 月29日）
      凌晨2 時1 分許，韓淑華與黃瀧賢共同基於前開意圖營利
      而販賣第二級毒品之犯意聯絡，於黃瀧賢與許怡琳以上開
      行動電話聯絡交付購毒價款事宜後，由韓淑華前至許怡琳
      上開住處大樓之樓梯間，向許怡琳收受其於99年1 月28日
      凌晨購毒時所積欠之2500元價款。
（二）販賣及轉讓甲基安非他命與劉仁陶部分
  １、99年1 月2 日夜間10時31分許，黃瀧賢以其持用之000000
      0000號行動電話，撥打劉仁陶持用之0000000000號行動電
      話為通聯，對話過程中，劉仁陶表示欲向黃瀧賢購買第二
      級毒品甲基安非他命，黃瀧賢因而意圖營利而基於販賣第
      二級毒品之犯意，同意販售甲基安非他命與劉仁陶，並旋
      在劉仁陶位於高雄市三民區○○○路456 號6 樓住處樓下
      ，交付價值2000元之甲基安非他命與劉仁陶，並當場收受
      劉仁陶所給付之2000元款項。
  ２、99年1 月8 日夜間9 時23分許，黃瀧賢以其持用之000000
      0000號行動電話，撥打劉仁陶持用之0000000000號行動電
      話為通聯，對話過程中，劉仁陶表示欲向黃瀧賢購買第二
      級毒品甲基安非他命，黃瀧賢因而意圖營利而基於販賣第
      二級毒品之犯意，同意販售甲基安非他命與劉仁陶，並旋
      在劉仁陶前開住處樓下，交付價值1500元之甲基安非他命
      與劉仁陶，並當場收受劉仁陶所給付之1500元款項。
  ３、99年1 月12日凌晨零時10分許，黃瀧賢以其持用之000000
      0000號行動電話，撥打劉仁陶持用之0000000000號行動電
      話為通聯，對話過程中，劉仁陶表示欲向黃瀧賢購買第二
      級毒品甲基安非他命，黃瀧賢因而意圖營利而基於販賣第
      二級毒品之犯意，同意販售甲基安非他命與劉仁陶，並於
      同日凌晨1 時49分許，在劉仁陶前開住處樓下，交付價值
      1000元之甲基安非他命與劉仁陶，並當場收受劉仁陶所給
      付之1000元款項。
  ４、99年1 月22日夜間9 時43分許，劉仁陶以其持用之000000
      0000號行動電話，撥打黃瀧賢持用之0000000000號行動電
      話，表示欲向黃瀧賢購買第二級毒品甲基安非他命，黃瀧
      賢因而意圖營利而基於販賣第二級毒品之犯意，同意販售
      甲基安非他命與劉仁陶，並於翌日（1 月23日）凌晨1 時
      14分許後未久，在劉仁陶前開住處樓下，交付價值2000元
      之甲基安非他命與劉仁陶，並當場收受劉仁陶給付之2000
      元款項。
  ５、99年2 月6 日凌晨零時17分許，劉仁陶以其持用之000000
      0000號行動電話，撥打黃瀧賢持用之0000000000號行動電
      話，表示欲向黃瀧賢購買甲基安非他命，時因黃瀧賢身上
      所存之甲基安非他命非多，乃基於轉讓甲基安非他命之犯
      意，於同日凌晨1 時29分許，在劉仁陶前開住處樓下，無
      償轉讓施用1 次份量之甲基安非他命與劉仁陶。
（三）99年1 月12日夜間7 時23分許，黃瀧賢以其持用之000000
      0000號行動電話，撥打陳國安持用之0000000000號行動電
      話為通聯，對話過程中，陳國安表示欲向黃瀧賢購買第二
      級毒品甲基安非他命，黃瀧賢因而意圖營利而基於販賣第
      二級毒品之犯意，同意販售甲基安非他命與陳國安，並於
      同日夜間7 時30分許，與韓淑華共同基於前開犯意聯絡，
      在黃瀧賢、韓淑華2 人位於高雄縣鳳山市（現改制為高雄
      市鳳山區，下同）自強一路11號9 樓之住處樓下，由韓淑
      華交付價值1000元之甲基安非他命與陳國安，並當場收受
      陳國安所給付之1000元款項。嗣因警方人員對黃瀧賢所持
      用之上開0000000000號行動電話實施通訊監察，並於99年
      2 月9 日下午2 時45分許，持臺灣屏東地方法院核發之搜
      索票至黃瀧賢、韓淑華2 人前開住處搜索，當場扣得如附
      表3 所示之物，因而查悉上情。
二、謝明修明知甲基安非他命係毒品危害防制條例第2 條第2 項
    第2 款所定之第二級毒品，不得擅自持有、販賣，竟意圖營
    利而與蕭富雄（另案審理中）共同基於販賣第二級毒品之犯
    意聯絡，於99年2 月2 日夜間10時前某時，知悉友人劉政煌
    欲購買第二級毒品甲基安非他命後，即在高雄市○鎮區○○
    路某處，收受劉政煌交付之3000元款項，再於99年2 月2 日
    夜間10時許，至高雄市三民區鼎山夜市旁之郵局門口，將上
    開3000元款項交與蕭富雄，並自蕭富雄處取得重約4 分之1
    錢之甲基安非他命1 包，嗣以其所有之0000000000號行動電
    話（業經謝明修丟棄而滅失）聯絡劉政煌後，在高雄市○鎮
    區○○路某處，將上開甲基安非他命1 包交付與劉政煌，之
    後又於99年2 月4 日，收受蕭富雄所交付之500 元報酬。嗣
    因警方人員對蕭富雄持用之0000000000號行動電話實施通訊
    監察，始悉上情。
三、唐毓唯明知甲基安非他命係毒品危害防制條例第2 條第2 項
    第2 款所稱之第二級毒品，不得非法持有、施用，詎於99年
    2 月16日下午3 時56分許，接獲友人韓淑華以0000000000號
    行動電話撥打其持用之0000000000號行動電話，而於通話中
    知悉韓淑華欲請其代購第二級毒品甲基安非他命以為施用後
    ，竟仍基於幫助韓淑華施用甲基安非他命之犯意，於結束通
    話後，設法以2500元之代價，購得重約半錢之甲基安非他命
    ，嗣再於翌日（99年2 月17日）黃昏時分，前往韓淑華位於
    高雄縣鳳山市○○○路11號9 樓之住處，將上開甲基安非他
    命交付與韓淑華，而韓淑華取得上開甲基安非他命後，即於
    同日在其前揭住處內予以施用。嗣因警方人員對韓淑華持用
    之上開0000000000號行動電話實施通訊監察，始悉上情。
四、案經高雄市政府警察局苓雅分局移送臺灣屏東地方法院檢察
    署檢察官偵查起訴。
    理  由
壹、對於證據能力之判斷
一、按被告以外之人於審判外之言詞或書面陳述，除法律有規定
    者外，不得作為證據，刑事訴訟法第159 條第1 項定有明文
    。又被告以外之人於審判外之陳述，雖不符前4 條之規定，
    而經當事人於審判程序同意作為證據，法院審酌該言詞陳述
    或書面陳述作成時之情況，認為適當者，亦得為證據。當事
    人、代理人或辯護人於法院調查證據時，知有第159 條第1
    項不得為證據之情形，而未於言詞辯論終結前聲明異議者，
    視為有前項之同意，刑事訴訟法第159 條之5 亦規定甚明。
    本件證人許怡琳、劉仁陶、陳國安於警詢中之陳述，為被告
    以外之人於審判外之言詞陳述，被告韓淑華於警詢中之陳述
    ，對被告唐毓唯而言，亦屬被告以外之人於審判外之言詞陳
    述，另卷附警方人員所製作之通訊監察譯文、高雄醫學大學
    附設中和紀念醫院所出具之檢驗報告，則均係被告以外之人
    於審判外之書面陳述。而檢察官、被告4 人及渠等辯護人，
    就上開言詞及書面陳述，未於本院審理過程中聲明異議，本
    院並審酌前開陳述作成時之情況均屬正常，所取得過程並無
    瑕疵，且與本案相關之待證事實具有關連性，認適當作為證
    據，依前開刑事訴訟法第159 條之5 之規定，認上開陳述均
    具有證據能力。
二、次按，被告以外之人於偵查中向檢察官所為之陳述，除顯有
    不可信之情況者外，得為證據，刑事訴訟法第159 條之1 第
    2 項定有明文。本件證人許怡琳、劉仁陶、被告韓淑華於檢
    察官偵查中所為之證述內容，業經渠等具結擔保該等證詞之
    真實性，且綜合本案全部卷證，並無發現顯不可信之情事，
    復與本案相關之待證事實具有關連性，依前揭刑事訴訟法第
    159 條之1 第2 項規定，自應具有證據能力。
貳、有罪部分
一、關於前開犯罪事實一部分
（一）訊據被告黃瀧賢對於前開犯罪事實一所示犯行均坦承不諱
      （見本院2 卷第145 頁），而被告韓淑華對於前開犯罪事
      實一（一）６、犯罪事實一（三）所示犯行亦均坦認在卷
      （見本院2 卷第145 頁），且渠2 人前開自白，要與證人
      許怡琳於警詢、偵訊及本院審理中（見偵2 卷第27至30頁
      、第97至100 頁、第109 、110 頁、本院2 卷第47、48頁
      、第150 至155 頁）、證人劉仁陶於警詢及偵訊中（見本
      院2 卷第49至54頁、第57、58頁）、證人陳國安於警詢中
      （見本院2 卷第41至43頁）所為證述情節大致相符，並有
      0000000000號行動電話之通訊監察譯文在卷可稽（見偵2
      卷第42至46頁、第93至96頁、本院2 卷第44、55、56、10
      5 、106 頁），及如附表3 編號1 至8 所示之物扣案足憑
      ，其中扣案如附表3 編號1 至6 所示物品，均為第二級毒
      品甲基安非他命，而扣案如附表3 編號7 所示之電子磅秤
      ，其內則含有第二級毒品甲基安非他命成分乙情，有高雄
      醫學大學附設中和紀念醫院99年8 月13日第9908-83 號、
      100 年4 月19日第00000-000 號至第00000-000 號檢驗報
      告附卷足佐（見本院1 卷第68至73頁、本院2 卷第67頁背
      面），足徵被告黃瀧賢、韓淑華前揭自白顯與事實相符，
      堪以採信。而審諸甲基安非他命係第二級毒品，為不易取
      得之違禁物，且販賣第二級毒品罪責甚重，並為警方嚴厲
      查緝之重點，此乃眾所周知之事，故販賣第二級毒品者，
      若非有暴利可圖，應無甘冒遭供出來源或被檢警查緝法辦
      致受重刑處罰之危險，而為平價或低於販入價格而販賣毒
      品之理。又此由被告黃瀧賢於本院審理中自承：伊因為本
      身有在施用毒品，缺錢用，才會販賣毒品等語（見本院2
      卷第168 頁），亦可知被告黃瀧賢係因販賣毒品有利可圖
      ，方為前揭販賣第二級毒品之行為，是其為前開販賣第二
      級毒品犯行時，主觀上有營利之意圖乙情，自堪認定。而
      被告韓淑華就前開犯罪事實一（一）６、犯罪事實一（三
      ）所示犯行，既與被告黃瀧賢有犯意聯絡及行為分擔，其
      所為自亦符合販賣毒品罪之上開主觀構成要件。從而，
      本件事證明確，被告黃瀧賢前開犯罪事實一所示犯行、韓
      淑華前開犯罪事實一（一）６、犯罪事實一（三）所示犯
      行，堪以認定。
（二）公訴意旨雖依證人許怡琳偵訊中之證述（見偵2 卷第109
      、110 頁），而認被告黃瀧賢於前開犯罪事實一（一）１
      所示犯行中，販賣甲基安非他命與證人許怡琳所得之價款
      係1500元。然依據證人許怡琳前開偵訊筆錄所示，證人許
      怡琳於偵訊中，係經檢察官提示0000000000號行動電話於
      99年1 月3 日、4 日，與證人許怡琳持用之0000000000號
      行動電話為通聯之通訊監察譯文後，方陳稱：99年1 月3
      日之通訊監察譯文，表示伊向黃瀧賢買甲基安非他命，買
      1000元；99年1 月4 日之通訊監察譯文，表示伊向黃瀧賢
      買甲基安非他命，買1500元云云（見偵2 卷第109 頁）。
      而細譯上開通訊監察譯文內容，所謂99年1 月3 日、4 日
      之通聯，實際上係證人許怡琳自99年1 月3 日夜間9 時3
      分許起，接續傳送多通簡訊至被告持用之0000000000號行
      動電話，直至翌日（1 月4 日）凌晨3 時12分許止，且期
      間被告黃瀧賢除於99年1 月4 日凌晨1 時29分許，曾在電
      話中向許怡琳表示「我現在還在別人這裡」外，並無與許
      怡琳為其他通聯內容，而僅係單純收受證人許怡琳所傳送
      之簡訊（見偵2 卷第44頁）；且依證人許怡琳於本院審理
      中所述，上開99年1 月3 日、4 日之多次簡訊內容，最後
      僅有與被告黃瀧賢完成1 次毒品交易（見本院2 卷第150
      、151 頁，至於交易金額其則因記憶模糊，無法確認）。
      是證人許怡琳前開偵訊中之陳述（謂99年1 月3 日、4 日
      ，有與被告黃瀧賢進行2 次毒品交易，並分別購買1000元
      、1500元之甲基安非他命），顯與上開通訊監察譯文所示
      情狀不符，而難予以採認。再佐以證人許怡琳於警詢中，
      經警方人員提示上開通訊監察譯文與其閱覽，再予詢問該
      次向被告黃瀧賢購買毒品之細節時，其稱此次交易之代價
      為1000元（見偵2 卷第27、28頁），而此際距離案發時間
      較近，衡情其記憶應較為清晰，是此部分之事實，應以證
      人許怡琳警詢中之陳述為認定依據，公訴意旨此部分之認
      定，容有未合。
（三）公訴意旨另依證人許怡琳於偵訊中之證述（見本院2 卷第
      47頁背面），而認被告黃瀧賢於前開犯罪事實一（一）２
      所示犯行中，販賣甲基安非他命與證人許怡琳所得之價款
      係3000元。惟依證人許怡琳於本院審理中所述，其此次係
      向被告黃瀧賢購買2000元之甲基安非他命（見本院2 卷第
      150 至154 頁），再佐以證人許怡琳與被告黃瀧賢為此次
      交易前之通訊監察譯文中曾提及：「許：我今天只能先拿
      2000給你」、「許：我等一下先拿2000給你，然後看你要
      怎樣給我」（見偵2 卷第44頁背面），堪認證人許怡琳於
      本院審理中之上開陳述，與前揭通訊監察譯文所示情狀較
      為符合，是應以證人許怡琳於本院審理中之證詞，為認定
      此部分事實之依據。
（四）又公訴意旨依證人許怡琳於警詢、偵訊中證稱：伊於99年
      1 月29日凌晨2 時許，有在伊住處大樓的樓梯間，與韓淑
      華交易毒品，當時韓淑華拿甲基安非他命給伊，伊則是拿
      1000元給韓淑華。至於會在樓梯間交易，是因為當天伊住
      處大樓的電梯壞掉云云（見偵2 卷第99、110 頁），而認
      被告黃瀧賢、韓淑華於前開犯罪事實一（一）６所示犯行
      中，係於99年1 月29日，由黃瀧賢委請韓淑華販賣甲基安
      非他命與許怡琳，得款1000元。惟被告黃瀧賢、韓淑華2
      人於偵訊及本院審理中，均陳稱於99年1 月29日凌晨，僅
      有向許怡琳收取販賣毒品之款項，並未交付毒品與許怡琳
      （見偵卷第132 頁、本院2 卷第155 、166 頁）；而證人
      許怡琳於本院審理中亦證述：99年1 月29日凌晨，伊主要
      是要拿錢還給黃瀧賢，至於當日是否有拿到毒品，伊已經
      忘記了等語（見本院2 卷第152 頁）；再佐以0000000000
      號行動電話於99年1 月29日之通訊監察譯文顯示，被告黃
      瀧賢於是日與證人許怡琳之通聯中曾提及：「許：我住10
      樓這邊，可是電梯在保養要到2 點，我剛爬上來差點死了
      」、「許：我丟下去，OK嗎？」、「黃：你不要丟啦！我
      叫我女友上去向你收就好了」等語（見偵2 卷第95頁），
      是於該等對話內容中，被告黃瀧賢非但僅有提及要向證人
      許怡琳「收」東西之事，且證人許怡琳原本既打算僅自樓
      上往下丟擲物品即可完成雙方當日所欲進行之事務，衡情
      要無可能於此狀況下收受被告黃瀧賢及韓淑華所交付之甲
      基安非他命（蓋被告黃瀧賢及韓淑華並無從以往上丟擲毒
      品之方式，完成此次交易），堪認被告黃瀧賢、韓淑華2
      人於偵訊及本院審理中之前揭陳述，應屬可信。又依證人
      許怡琳於警詢及本院審理中所述，其於99年1 月28日，有
      向被告黃瀧賢購買價值2500元之甲基安非他命，而該2500
      元之價款，係於99年1 月29日凌晨方為交付（見偵2 卷第
      98頁、本院2 卷第150 至155 頁），並有0000000000號行
      動電話於99年1 月28日之通訊監察譯文附卷足按（見偵2
      卷第95頁），是此部分犯罪事實之全部過程，應如前揭犯
      罪事實一（一）６之認定，公訴意旨於此，尚有未合；又
      前開99年1 月28日之犯罪行為，雖未經檢察官提起公訴，
      然此與此部分之起訴事實，既屬同一犯罪行為，自為起訴
      效力所及，本院得併予審理，附此敘明。
二、前揭犯罪事實二所示犯行，業據被告謝明修於本院審理中坦
    承不諱（見本院2 卷第145 頁），核與證人即本件承辦警員
    陳俊宇於本院審理中之證述情節相符（見本院2 卷第146 至
    149 頁），並有另案被告蕭富雄於99年2 月4 日持用000000
    0000號行動電話與被告謝明修持用之0000000000號行動電話
    為通聯之通訊監察譯文在卷可稽（見警2 卷第6 頁），足徵
    被告謝明修前揭自白顯與事實相符，堪以採信。又被告謝明
    修為前開販賣第二級毒品犯行，得自另案被告蕭富雄處取得
    500 元之酬庸，業據其於警詢中自陳在卷（見警2 卷第1 頁
    背面），是其為該犯行時，主觀上有營利之意圖乙情，自為
    灼然。被告謝明修之辯護人雖為被告謝明修辯護稱，本件被
    告謝明修前揭犯行，卷內僅有被告謝明修之自白可為證據，
    依刑事訴訟法第156 條第2 項之規定，應諭知被告謝明修無
    罪。然本件被告謝明修前述犯行，除被告謝明修之自白外，
    尚有證人陳俊宇於本院審理中之證述及前開通訊監察譯文可
    佐，業如前述；而其中之通訊監察譯文提及：「蕭：之前那
    個好用嗎？」、「謝：那個可能要去問他，這1 、2 天吧！
    」、「蕭：我說的是之前拿的。」、「謝：你說上次那個嗎
    ？」、「蕭：我說那個盤還沒處理回來嗎？」、「謝：還沒
    。」、「蕭：你明天有辦法拿到嗎？」、「謝：我不知道要
    試看看。」（見警2 卷第6 頁），顯示被告謝明修確有擔任
    另案被告蕭富雄下線，而與另案被告蕭富雄共同販賣第二級
    毒品之情，堪以佐證被告謝明修前開自白之可信性及真實性
    ，是被告謝明修之辯護人前揭主張，尚難予以採認。另公訴
    意旨雖認被告謝明修前開犯行，係另案被告蕭富雄於99年2
    月2 日，先販賣甲基安非他命與被告謝明修後，被告謝明修
    再將該甲基安非他命轉賣與劉政煌。然公訴意旨此一認定，
    要與上開通訊監察譯文所示情狀不符，且與另案被告蕭富雄
    有因被告謝明修交付甲基安非他命與劉政煌乙事，而給予被
    告謝明修500 元酬庸乙情有違，故應認係被告謝明修與另案
    被告蕭富雄共犯本件販賣第二級毒品犯行，方與前揭證據所
    示情狀相符。從而，本件事證明確，被告謝明修前開犯罪事
    實二所示犯行，堪以認定。
三、另訊據被告唐毓唯固不否認其於99年2 月16日下午3 時56分
    許，有持0000000000號行動電話，與同案被告韓淑華持用之
    0000000000號行動電話為通聯，然矢口否認有何幫助施用第
    二級毒品犯行，辯稱：伊未曾交付甲基安非他命給韓淑華，
    上開通聯的對話內容，是韓淑華在伊住處樓下買狗的衣服，
    結果太小件，要伊幫忙換1 件大1 號的狗衣服云云。經查：
（一）此部分犯罪事實，業據同案被告韓淑華於偵訊及本院審理
      中證述：99年2 月16日，伊有與唐毓唯合資，1 人出2500
      元，委託唐毓唯幫伊代買甲基安非他命，嗣於翌日的黃昏
      ，唐毓唯就將半錢的甲基安非他命拿到伊高雄縣鳳山市○
      ○○路11號9 樓的住處給伊，而伊則於同一天，在住處內
      施用該甲基安非他命。又唐毓唯知道伊請其代購甲基安非
      他命，是要供自己施用的等語（見偵2 卷第133 頁、本院
      2 卷第117 至122 頁）明確，並有被告唐毓唯於99年2 月
      16日下午3 時56分許，持用0000000000號行動電話與同案
      被告韓淑華持用之0000000000號行動電話為通聯之通訊監
      察譯文在卷可稽（見偵2 卷第82頁），自堪予以認定。
（二）被告唐毓唯雖以前詞置辯，而同案被告韓淑華於本院審理
      中亦曾證述：上開通訊監察譯文的通話內容，是在講狗衣
      服的事情云云（見本院2 卷第118 、120 頁）。然依據同
      案被告韓淑華前於偵訊中之證詞，其稱其與被告唐毓唯為
      上開通訊監察譯文之通聯，目的是要請唐毓唯幫其購買甲
      基安非他命（見偵2 卷第133 頁），是韓淑華於本院審理
      中所為之上開陳述，顯與其偵訊中之證詞有所歧異，則其
      於本院審理中所言上情是否可採？已非無疑。再者，依據
      前開通訊監察譯文所示，被告唐毓唯與同案被告韓淑華於
      99 年2月16日下午3 時56分許之對話內容略為：「韓：你
      狗衣服換了嗎？」、「唐：不然你來換好了！我會怕。」
      、「韓：怕什麼啦！我沒辦法開車出去，我都沒有錢。」
      、「唐：你的問題我幫你OK了。」、「韓：都拿一樣的嗎
      ？」、「唐：我知道。」、「韓：都拿一樣的多1 號。」
      、「唐：我先換。」（見偵2 卷第82頁）。而渠2 人上開
      對話內容，倘果係在談論被告唐毓唯為韓淑華更換狗衣服
      之事，衡情被告唐毓唯豈會於電話提及「不然你來換好了
      ！我會怕」乙語？況且，於上開對話內容中，韓淑華亦未
      提及要將「狗衣服」拿給被告唐毓唯，準此，被告唐毓唯
      又將如何代韓淑華更換「狗衣服」？是被告唐毓唯及韓淑
      華於本院審理中所述上情，顯與通訊監察譯文此一客觀證
      據不符，要難予以採信。此外，上開通訊監察譯文之對話
      內容，若將「狗衣服」、「你的問題」等文句視為毒品之
      代稱，即與韓淑華於偵訊中所證，其與被告唐毓唯為上開
      通聯，是要請被告唐毓唯幫其購買甲基安非他命乙節，要
      屬互符一致，足證韓淑華於偵訊中之陳述，當屬確然可信
      ，並徵被告唐毓唯前揭所辯，顯係事後卸責之詞，無從予
      以採認。
（三）綜上，被告唐毓唯前開犯罪事實三所示犯行，事證已臻明
      確，堪以認定。至公訴意旨依據同案被告韓淑華於警詢中
      之證詞，而認被告唐毓唯於前揭時、地，係基於營利之意
      圖，而販賣第二級毒品甲基安非他命與韓淑華乙節。觀諸
      同案被告韓淑華警詢筆錄之記載，韓淑華係先向警方人員
      表示其有請託被告唐毓唯幫其購買甲基安非他命後，嗣於
      警方人員詢問其總共向唐毓唯購買幾次毒品時，方表示其
      向唐毓唯買過3 次甲基安非他命，而其中1 次係99年2 月
      16日（見偵2 卷第79、80頁）。是依據前揭詢答內容之前
      後文義，韓淑華陳稱其曾於99年2 月16日向被告唐毓唯購
      買甲基安非他命，乃係順應警方人員提問之問題而來，則
      其當時之真意究係其有請託被告唐毓唯代購甲基安非他命
      ？或係其曾逕自向被告唐毓唯購買甲基安非他命？即非無
      疑。再者，依韓淑華於偵訊及本院審理中之證詞，其均謂
      其於99年2 月16日，係委請被告唐毓唯幫其代購甲基安非
      他命（見偵2 卷第133 頁、本院2 卷第117 至122 頁），
      業如前述；且參諸前揭通訊監察譯文內容，被告唐毓唯於
      通話中係向韓淑華表示：「你的問題我『幫』你OK了」（
      見偵2 卷第82頁），其文義顯與韓淑華於偵訊及本院審理
      中之證詞較為符合，益徵韓淑華於偵訊及本院審理中所言
      情節應較可採。此外，依本案卷內所存之其他證據，亦無
      法證明被告唐毓唯確有基於營利之意圖，而販賣第二級毒
      品甲基安非他命與同案被告韓淑華之情，自難遽為不利於
      被告唐毓唯認定，因此，公訴意旨所指此節，尚無從予以
      論認。
四、論罪科刑部分
（一）按甲基安非他命係毒品危害防制條例第2 條第2 項第2 款
      所稱之第二級毒品，故核黃瀧賢前開犯罪事實一（一）、
      犯罪事實一（二）１至４、犯罪事實一（三）所為；被告
      韓淑華前開犯罪事實一（一）６、犯罪事實一（三）所為
      ；被告謝明修前開犯罪事實二所為，均係犯毒品危害防制
      條例第4 條第2 項之販賣第二級毒品罪。被告黃瀧賢、韓
      淑華、謝明修於販賣上開第二級毒品與他人時，持有第二
      級毒品之低度行為，為販賣第二級毒品之高度行為所吸收
      ，不另論罪。
（二）查甲基安非他命雖屬毒品危害防制條例第2 條第2 項第2
      款所列之第二級毒品，惟亦係中央衛生主管機關明令公告
      禁止製造、輸入、輸出或販賣之毒害藥品（即禁藥）。故
      行為人明知為甲基安非他命而轉讓與他人者，除成立毒品
      危害防制條例第8 條第2 項之轉讓第二級毒品罪外，亦構
      成藥事法第83條第1 項之轉讓禁藥罪，此係屬同一犯罪行
      為而同時有二種法律可資處罰之「法規競合」情形，應依
      「重法優於輕法」、「後法優於前法」等法理，擇一處斷
      。又毒品危害防制條例第8 條第2 項轉讓第二級毒品罪之
      法定本刑為「6 月以上5 年以下有期徒刑，得併科新臺幣
      70萬元以下罰金」，而93年4 月21日修正後藥事法第83條
      第1 項轉讓禁藥罪之法定本刑為「7 年以下有期徒刑，得
      併科新臺幣500 萬元以下罰金」，故除轉讓之第二級毒品
      ，達毒品危害防制條例第8 條第6 項之一定數量，經依法
      加重其刑，致該規定之法定刑較藥事法第83條第1 項之法
      定刑為重外，因藥事法第83條第1 項為後法，且為重法，
      自應優先適用藥事法處罰（最高法院96年度台上字第3582
      號判決意旨參照）。被告黃瀧賢於前開犯罪事實一（二）
      ５所示犯行中，所轉讓與證人劉仁陶之甲基安非他命，為
      施用1 次之份量，業如前述，可見被告黃瀧賢轉讓之甲基
      安非他命數量甚微，且卷內亦無其他證據足認被告黃瀧賢
      所轉讓甲基安非他命之數量，已達「轉讓毒品加重其刑之
      數量標準」第2 條，關於第二級毒品在淨重10公克以上之
      規定，是被告黃瀧賢前開犯罪事實一（二）５所示犯行，
      即應優先適用藥事法第83條第1 項之規定處斷。從而，核
      被告黃瀧賢於前開犯罪事實一（二）５所為，係犯藥事法
      第83條第1 項之轉讓禁藥罪。被告黃瀧賢轉讓前而持有甲
      基安非他命之低度行為，應為轉讓之高度行為所吸收，不
      另論罪。
（三）核被告唐毓唯前開犯罪事實三所為，係犯刑法第30條第1
      項、毒品危害防制條例第10條第2 項之幫助施用第二級毒
      品罪。被告唐毓唯持有第二級毒品甲基安非他命後，進而
      幫助他人施用，其持有之低度行為應為幫助施用之高度行
      為所吸收，不另論罪。公訴意旨認被告唐毓唯所為係犯毒
      品危害防制條例第4 條第2 項之販賣第二級毒品罪，尚有
      未合，業如前述，惟因起訴之社會基本事實相同，爰依法
      變更起訴法條，併予敘明。另按，幫助犯係指幫助他人犯
      罪者，即以正犯犯罪為要件，至該正犯事後是否受刑罰執
      行，並不影響幫助犯之成立（最高法院94年度台上字第
      5722號判決意旨參照）。是本件被告唐毓唯為同案被告韓
      淑華代買第二級毒品甲基安非他命使之施用，同案被告韓
      淑華雖未因之受有刑事處罰（參照韓淑華之臺灣高等法院
      被告前案紀錄表），惟仍無礙被告唐毓唯前開犯行之成立
      ，附此敘明。
（四）被告黃瀧賢、韓淑華2 人，就前揭犯罪事實一（一）６、
      犯罪事實一（三）之2 起販賣第二級毒品犯行，均有犯意
      聯絡及行為分擔；被告謝明修就前開犯罪事實二所示犯行
      ，與另案被告蕭富雄間，亦有犯意聯絡及行為分擔，均為
      共同正犯。被告黃瀧賢所犯前開11起販賣第二級毒品犯行
      及1 起轉讓禁藥犯行；被告韓淑華所犯前開2 起販賣第二
      級毒品犯行，犯罪時間各有不同，顯係各別起意而為，自
      應予分論併罰。
（五）被告唐毓唯前開犯罪事實三所為犯行，係幫助犯，業如上
      述，爰依刑法第30條第2 項規定，按正犯之刑減輕之。被
      告黃瀧賢有如犯罪事實欄所載之上揭前科紀錄乙情，有臺
      灣高等法院被告前案紀錄表在卷可稽，其受有期徒刑執行
      完畢，5 年內故意再犯本件最重本刑為有期徒刑以上之12
      罪，均為累犯，惟販賣第二級毒品罪中，法定本刑為無期
      徒刑部分，依法不得加重其刑，故僅就其上開販賣第二級
      毒品罪其他法定本刑部分，及所犯上開轉讓禁藥罪部分，
      依刑法第47條第1 項規定加重其刑。被告黃瀧賢就前揭犯
      罪事實一（一）、犯罪事實一（二）１至４、犯罪事實一
      （三）所示犯行；被告韓淑華就前揭犯罪事實一（一）６
      、犯罪事實一（三）所示犯行；被告謝明修就前揭犯罪事
      實二所示犯行，於偵查及本院審理中，均曾自白犯行（被
      告黃瀧賢及韓淑華部分，見偵2 卷第131 、132 頁、本院
      2 卷第145 頁；被告謝明修部分，見警2 卷第1 、2 頁、
      本院2 卷第145 頁），爰均依毒品危害防制條例第17條第
      2 項規定減輕其刑，並就被告黃瀧賢部分，依法先加後減
      之。另被告黃瀧賢就犯罪事實一（二）５所示之轉讓禁藥
      犯行，固於偵查、審判中均自白犯行（見偵2 卷第132 頁
      、本院2 卷第145 頁），然承前所述，被告黃瀧賢轉讓甲
      基安非他命之行為，具有藥事法第83條第1 項與毒品危害
      防制條例第8 條第2 項之法規競合關係，而應優先適用較
      重之藥事法第83條第1 項規定論處，基於法律整體適用不
      得割裂原則，自不得另依毒品危害防制條例第17條第2 項
      之規定，減輕其刑，附此敘明。
（六）被告謝明修之辯護人，雖主張被告謝明修前開犯行，係因
      被告謝明修於警詢中自首而查獲。然依證人陳俊宇於本院
      審理中之證詞，其於被告謝明修製作警詢筆錄之前，即因
      上開0000000000號行動電話於99年2 月4 日之通訊監察譯
      文內容，而懷疑被告謝明修幫助另案被告蕭富雄販賣甲基
      安非他命（見本院2 卷第146 至149 頁）。而本院審諸被
      告謝明修於99年6 月9 日（見警2 卷第1 頁）為警通知到
      案說明前，另案被告蕭富雄於99年3 月29日即因涉嫌販賣
      第二級毒品而遭查獲（參見起訴書第11頁），於此情形下
      ，警方人員又見前揭通訊監察譯文中，被告謝明修與另案
      被告蕭富雄提及：「蕭：之前那個好用嗎？」、「謝：那
      個可能要去問他，這1 、2 天吧！」、「蕭：我說的是之
      前拿的。」、「謝：你說上次那個嗎？」、「蕭：我說那
      個盤還沒處理回來嗎？」、「謝：還沒」、「蕭：你明天
      有辦法拿到嗎？」、「謝：我不知道要試看看」等語（見
      警2 卷第6 頁），自會因前揭確切之根據，產生被告謝明
      修係與蕭富雄共同販賣毒品之下線此一合理之懷疑。是被
      告謝明修於本案之中，並無自首情形，被告謝明修之辯護
      人前開主張，尚屬難以採認。
（七）關於量刑之審酌
  １、爰審酌被告黃瀧賢販賣及轉讓第二級毒品甲基安非他命，
      被告韓淑華、謝明修販賣第二級毒品甲基安非他命，而有
      嚴重危害他人身心健康之虞，所為實有可議之處，然念渠
      等於偵查及本院審理中，均坦承犯行，犯後態度良好，復
      參以渠等販賣、轉讓甲基安非他命之數量、所得之不法利
      益等一切情狀，分別量處如主文所示之刑，並就被告黃瀧
      賢及韓淑華部分定其應執行刑，以示懲儆。檢察官於起訴
      書中，雖對被告謝明修、韓淑華2 人均求處有期徒刑2 年
      、緩刑5 年（見起訴書第28頁），然上開求處之刑度，已
      低於被告謝明修、韓淑華所犯前揭罪名之法定刑，顯有失
      當，自難為本院所採，併予敘明。
  ２、爰審酌被告唐毓唯自身有施用毒品之惡習，有臺灣高等法
      院被告前案紀錄表在卷可按，當知沉陷毒癮之痛苦，竟仍
      幫助其他施用者找尋毒品來源，便利他人遂行施用毒品犯
      行，所為實不足取，且犯後矢口否認犯行，態度難認良好
      ，復參以其幫助同案被告韓淑華所購得之毒品數量等一切
      情狀，量處如主文所示之刑，並諭知易科罰金之折算標準
      ，以示懲儆。
（八）扣案如附表3 編號1 至6 所示之物品，均係屬違禁物之甲
      基安非他命；而扣案如附表3 編號7 所示之電子磅秤，其
      內則含有第二級毒品甲基安非他命成分之事實，分別有上
      開高雄醫學大學附設中和紀念醫院檢驗報告在卷可稽。而
      因鑑定機關一般係以傾倒之方式，將包裝袋或受驗物品內
      之毒品倒出而分離稱重，必要時，輔以刮杓刮取毒品，然
      無論依何種方式分離，包裝袋或受驗物品均有極微量之毒
      品殘留乙情，業經法務部調查局以93年3 月19日調科壹字
      第09300113060 號函釋在案（見本院2 卷第179 頁），足
      認前開空包裝袋及電子磅秤，其內均含有極微量之甲基安
      非他命殘留而無法析離，應整體視為查獲之甲基安非他命
      。另依被告黃瀧賢於本院審理中所言，扣案如附表3 編號
      1 至6 所示之第二級毒品甲基安非他命，係其於99年2 月
      3 日所購入（見本院2 卷第167 頁），是應僅與其前開犯
      罪事實一（二）５所示犯行有關（蓋其購入該等甲基安非
      他命後，僅有為轉讓禁藥與證人劉仁陶之犯行，至於其所
      為其他犯行之時間，均係於購入上開甲基安非他命之前，
      是該等甲基安非他命，自與被告黃瀧賢其他犯行無涉），
      而扣案如附表3 編號7 所示之物品，則與被告黃瀧賢、韓
      淑華前開販賣第二級毒品犯行有關（見本院2 卷第167 頁
      ）。又因被告黃瀧賢上開犯罪事實一（二）５所示犯行，
      既應以轉讓禁藥罪處斷，基於法律不得割裂適用之原則，
      自不得再以據毒品危害防制條例相關之規定，為此部分犯
      行之沒收依據（最高法院100 年度台上字第138 號判決意
      旨參照）。從而，扣案如附表3 編號1 至6 所示物品，應
      依刑法第38條第1 項第1 款規定，扣案如附表3 編號7 所
      示物品，則應依毒品危害防制條例第18條第1 項前段之規
      定，分別於被告黃瀧賢、韓淑華相關犯行之宣告刑下，併
      予諭知沒收及沒收銷燬；至於鑑識耗損之甲基安非他命，
      既已滅失，爰不再行諭知沒收或沒收銷燬。扣案如附表3
      編號8 所示之行動電話係被告黃瀧賢所有，業據其於本院
      審理中自承在卷（見本院2 卷第167 頁），且係供被告黃
      瀧賢及韓淑華為前開犯罪事實一所示犯行使用之物，已如
      前述，爰依刑法第38條第1 項第2 款（關於上開犯罪事實
      一（二）５所示犯行部分）、毒品危害防制條例第19條第
      1 項規定（被告黃瀧賢、韓淑華前開販賣第二級毒品犯行
      部分）及共同正犯責任共同原則，予以諭知沒收。
（九）被告黃瀧賢、韓淑華、謝明修於前開犯罪事實一、二所示
      犯行中（不含犯罪事實一（二）５部分），分別向證人許
      怡琳、劉仁陶、陳國安、劉政煌所收受之價金，係渠等為
      該等販賣第二級毒品犯行所得之財物，其中前開犯罪事實
      一（一）６、犯罪事實一（三）所示犯行中收受之價金，
      並係被告黃瀧賢與韓淑華為該2 次販賣第二級毒品犯行所
      得之財物，而前開犯罪事實二所示犯行收受之價金，則係
      被告謝明修與另案被告蕭富雄該次販賣第二級毒品犯行所
      得之財物，應依毒品危害防制條例第19條第1 項之規定，
      及共同正犯責任共同原則，就前開犯罪事實一（一）６、
      犯罪事實一（三）所示犯行收受之價金，對被告黃瀧賢及
      韓淑華諭知連帶沒收，而就前開犯罪事實二所示犯行收受
      之價金，對被告謝明修諭知與另案被告蕭富雄連帶沒收（
      此不因蕭富雄係另案被告而有不同，參見最高法院99年度
      台上字第100 號判決意旨），其他部分所收受之價金，則
      於被告黃瀧賢所為各該犯行中，諭知單獨沒收，如全部或
      一部不能沒收時，並以其等財產單獨或連帶抵償之。
（十）扣案如附表3 編號14所示之物中之2 只夾鏈袋，其內殘留
      有第二級毒品甲基安非他命之事實，固有高雄醫學大學附
      設中和紀念醫院99年8 月13日第9908-82 號檢驗報告在卷
      可稽（見本院2 卷第67頁）。然依被告黃瀧賢、韓淑華於
      警詢中之陳述（見偵1 卷第9 頁背面、第54頁）及臺灣高
      等法院被告前案紀錄表所示，被告黃瀧賢、韓淑華2 人於
      查獲前未久，均有施用第二級毒品甲基安非他命之情，是
      上開物品顯係渠2 人施用第二級毒品甲基安非他命後所餘
      之物，與渠2 人本件犯行無關，應於渠2 人所涉施用第二
      級毒品犯行中為處理，爰不於本案中為沒收銷燬之宣告。
      另扣案如附表3 編號9 至13所示之物、扣案如附表3 編號
      14所示之物中之其他空夾鏈袋，依本案卷內所存之證據及
      被告黃瀧賢、韓淑華2 人於本院審理中所述（見本院2 卷
      第167 、168 頁），要與被告黃瀧賢、韓淑華前開犯行無
      關，是均不為沒收之宣告，附此敘明。至起訴書「證據並
      所犯法條欄」第3 項第15點，固就扣案如附表3 編號9 至
      14所示之物，請求予以依法宣告沒收。然無主刑即無從刑
      之主從不可分關係，業經最高法院著有78年台非字第72號
      判例闡釋在案，而本件檢察官之起訴書，並未提及係本於
      何法律之規定，為聲請單獨宣告沒收之意旨，則前揭聲請
      ，應係以被告犯行經法院認定有罪時之促請法院宣告沒收
      之發動，尚難認有單獨聲請宣告沒收之情，而應由檢察官
      另為適法之處理，附此敘明。至被告謝明修為前開販賣第
      二級毒品犯行所用之0000000000號行動電話，已為被告謝
      明修丟棄而滅失乙節，業據被告謝明修於本院審理中陳明
      在卷（見本院2 卷第168 頁），是亦不為沒收之宣告，併
      予敘明。
參、無罪部分
一、公訴意旨略以：被告黃瀧賢於99年1 月3 日，在高雄市○○
    區○○路某處，販賣甲基安非他命與證人許怡琳，得款1000
    元，因認被告黃瀧賢涉犯毒品危害防制條例第4 條第2 項之
    販賣第二級毒品罪嫌。
二、按被告未經審判證明有罪確定前，推定其為無罪；犯罪事實
    ，應依證據認定之，無證據不得認定犯罪事實。又不能證明
    被告犯罪者，應諭知無罪之判決，刑事訴訟法第154 條、第
    301 條第1 項分別定有明文。次按，認定犯罪事實所憑之證
    據，雖不以直接證據為限，間接證據亦包括在內，然而無論
    直接證據或間接證據，其為訴訟上之證明，須於通常一般人
    均不致有所懷疑，而得確信其為真實之程度者，始得據為有
    罪之認定，倘其證明尚未達到此一程度，而有合理之懷疑存
    在時，即難遽採為不利被告之認定，最高法院著有76年臺上
    字第4986號判例可資參照。又依刑事訴訟法第161 條第1 項
    規定，檢察官就被告犯罪事實，應負舉證責任，並指出證明
    之方法。因此，檢察官對於起訴之犯罪事實，應負提出證據
    及說服之實質舉證責任。倘其所提出之證據，不足為被告有
    罪之積極證明，或其指出證明之方法，無從說服法院以形成
    被告有罪之心證，基於無罪推定之原則，自應為被告無罪判
    決之諭知，最高法院亦著有92年臺上字第128 號判例可參。
三、檢察官認被告黃瀧賢涉犯前揭犯行，無非係以被告黃瀧賢、
    證人許怡琳之陳述及通訊監察譯文為據。訊據被告黃瀧賢固
    不否認其曾有販賣第二級毒品甲基安非他命與證人許怡琳之
    情，然辯稱：伊不記得於99年1 月3 日，是否有在高雄市○
    ○區○○路某處，販賣甲基安非他命與許怡琳等語。經查，
    被告黃瀧賢及證人許怡琳於偵訊中，經檢察官提示被告黃瀧
    賢持用之0000000000號行動電話，於99年1 月3 日與證人許
    怡琳持用之0000000000號行動電話為通聯之通訊監察譯文後
    ，證人許怡琳固證述：99年1 月3 日之通訊監察譯文，表示
    伊向黃瀧賢買甲基安非他命，買1000元，地點在高雄市○○
    區○○路云云（見偵2 卷第109 頁），而被告黃瀧賢亦陳稱
    ：99年1 月3 日，伊有賣甲基安非他命給許怡琳云云（見偵
    2 卷第132 頁）。嗣檢察官提示上開2 個行動電話門號於99
    年1 月4 日之通訊監察譯文後，證人許怡琳於又證稱：99年
    1 月4 日之通訊監察譯文，表示伊向黃瀧賢買甲基安非他命
    ，買1500元，地點在高雄市○○區○○路云云（見偵2 卷第
    109 頁），而被告黃瀧賢亦謂：99年1 月4 日，伊有賣甲基
    安非他命給許怡琳云云（見偵2 卷第132 頁）。然綜合觀諸
    前揭行動電話於99年1 月3 日、4 日之通訊監察譯文，證人
    許怡琳係自99年1 月3 日夜間9 時3 分許，接續傳送多通簡
    訊至被告黃瀧賢持用之0000000000號行動電話，直至翌日即
    99年1 月4 日凌晨3 時12分許，且期間被告黃瀧賢除於99年
    1 月4 日凌晨1 時29分許，曾在電話中向證人許怡琳表示「
    我現在還在別人這裡」外，並無與證人許怡琳為其他通聯內
    容，而僅係單純收受證人許怡琳所傳送之簡訊（見偵2 卷第
    44頁），業如前述。再佐以證人許怡琳於本院審理中證稱：
    伊於99年1 月3 日晚上並未向黃瀧賢拿毒品，只是問他而已
    ，是翌日凌晨才拿到毒品的等語（見本院2 卷第150 頁），
    堪認證人許怡琳及被告黃瀧賢於偵訊時，均有因未仔細詳閱
    前揭通訊監察譯文時間先後之關連性，致誤述渠2 人於99年
    1 月3 日、4 日，係分作2 次進行毒品交易，因此，尚難以
    渠2 人前開偵訊中之陳述，遽為不利於被告黃瀧賢之認定。
    此外，依本案卷內所存之其他事證，並未顯示被告黃瀧賢確
    有「於99年1 月3 日，在高雄市○○區○○路，販賣甲基安
    非他命與許怡琳，得款1000元」之情（至被告黃瀧賢於99年
    1 月4 日與證人許怡琳所完成之販賣甲基安非他命交易，則
    已經本院論認如前），自難論謂被告黃瀧賢確有此部分之販
    賣第二級毒品犯行。
四、本件檢察官認被告黃瀧賢涉犯前揭犯行所憑之證據，尚未達
    於通常一般之人均不致有所懷疑，而得確信其為真實之程度
    ，依刑事訴訟制度「倘有懷疑，即從被告之利益為解釋」、
    「被告應被推定為無罪」之原則，即難據以為被告黃瀧賢不
    利之認定。此外，復查無其他積極之證據，足資認定被告黃
    瀧賢有何此部分之被訴犯行，自屬不能證明被告黃瀧賢犯罪
    ，依首開說明，自應就此部分為被告黃瀧賢無罪之諭知。
據上論斷，應依刑事訴訟法第299 條第1 項前段、第300 條、第
301 條第1 項，毒品危害防制條例第4 條第2 項、第10條第2 項
、第17條第2 項、第18條第1 項前段、第19條第1 項，藥事法第
83條第1 項，刑法第11條、第28條、第30條、第47條第1 項、第
41條第1 項前段、第51條第5 款、第38條第1 項第1 款、第2 款
，判決如主文。
本案經檢察官鄧藤墩到庭執行職務。
中    華    民    國   100    年    7     月    20    日
                  刑事第十七庭  審判長法  官  陳培維
                                      法  官  毛妍懿
                                      法  官  陳君杰
以上正本證明與原本無異。
如不服本判決應於收受送達後10日內向本院提出上訴書狀，並應
敘述具體理由；如未敘述上訴理由者，應於上訴期間屆滿後20日
內向本院補提理由書（均須按他造當事人之人數附繕本）「切勿
逕送上級法院」。
中    華    民    國   100    年    7     月    20    日
                                      書記官  紀龍年
附錄本判決論罪科刑法條：
毒品危害防制條例第4 條第2 項
製造、運輸、販賣第二級毒品者，處無期徒刑或7 年以上有期徒
刑，得併科新臺幣1 千萬元以下罰金。
毒品危害防制條例第10條第2 項
施用第二級毒品者，處3 年以下有期徒刑。
藥事法第83條第1 項
明知為偽藥或禁藥，而販賣、供應、調劑、運送、寄藏、牙保、
轉讓或意圖販賣而陳列者，處7 年以下有期徒刑，得併科新臺幣
5 百萬元以下罰金。
附表1（被告黃瀧賢之宣告刑）：
┌──┬────────┬────┬─────────────────┐
│編號│所為犯行        │所犯罪名│宣告刑                            │
├──┼────────┼────┼─────────────────┤
│ 1  │前揭犯罪事實一（│販賣第二│處有期徒刑參年捌月，扣案如附表3 編│
│    │一）１所示犯行  │級毒品  │號7 所示之物沒收銷燬之，扣案如附表│
│    │                │        │3 編號8 所示之物沒收，未扣案販賣毒│
│    │                │        │品所得之新臺幣壹仟元沒收，如全部或│
│    │                │        │一部不能沒收時，以其財產抵償之。  │
├──┼────────┼────┼─────────────────┤
│ 2  │前揭犯罪事實一（│販賣第二│處有期徒刑參年捌月，扣案如附表3 編│
│    │一）２所示犯行  │級毒品  │號7 所示之物沒收銷燬之，扣案如附表│
│    │                │        │3 編號8 所示之物沒收，未扣案販賣毒│
│    │                │        │品所得之新臺幣貳仟元沒收，如全部或│
│    │                │        │一部不能沒收時，以其財產抵償之。  │
├──┼────────┼────┼─────────────────┤
│ 3  │前揭犯罪事實一（│販賣第二│處有期徒刑參年捌月，扣案如附表3 編│
│    │一）３所示犯行  │級毒品  │號7 所示之物沒收銷燬之，扣案如附表│
│    │                │        │3 編號8 所示之物沒收，未扣案販賣毒│
│    │                │        │品所得之新臺幣壹仟元沒收，如全部或│
│    │                │        │一部不能沒收時，以其財產抵償之。  │
├──┼────────┼────┼─────────────────┤
│ 4  │前揭犯罪事實一（│販賣第二│處有期徒刑參年捌月，扣案如附表3 編│
│    │一）４所示犯行  │級毒品  │號7 所示之物沒收銷燬之，扣案如附表│
│    │                │        │3 編號8 所示之物沒收，未扣案販賣毒│
│    │                │        │品所得之新臺幣貳仟元沒收，如全部或│
│    │                │        │一部不能沒收時，以其財產抵償之。  │
├──┼────────┼────┼─────────────────┤
│ 5  │前揭犯罪事實一（│販賣第二│處有期徒刑參年捌月，扣案如附表3 編│
│    │一）５所示犯行  │級毒品  │號7 所示之物沒收銷燬之，扣案如附表│
│    │                │        │3 編號8 所示之物沒收，未扣案販賣毒│
│    │                │        │品所得之新臺幣貳仟元沒收，如全部或│
│    │                │        │一部不能沒收時，以其財產抵償之。  │
├──┼────────┼────┼─────────────────┤
│ 6  │前揭犯罪事實一（│共同販賣│處有期徒刑參年捌月，扣案如附表3 編│
│    │一）６所示犯行  │第二級毒│號7 所示之物沒收銷燬之，扣案如附表│
│    │                │品      │3 編號8 所示之物沒收，未扣案共同販│
│    │                │        │賣毒品所得之新臺幣貳仟伍佰元應與韓│
│    │                │        │淑華連帶沒收，如全部或一部不能沒收│
│    │                │        │時，以其與韓淑華之財產連帶抵償之。│
├──┼────────┼────┼─────────────────┤
│ 7  │前揭犯罪事實一（│販賣第二│處有期徒刑參年捌月，扣案如附表3 編│
│    │二）１所示犯行  │級毒品  │號7 所示之物沒收銷燬之，扣案如附表│
│    │                │        │3 編號8 所示之物沒收，未扣案販賣毒│
│    │                │        │品所得之新臺幣貳仟元沒收，如全部或│
│    │                │        │一部不能沒收時，以其財產抵償之。  │
├──┼────────┼────┼─────────────────┤
│ 8  │前揭犯罪事實一（│販賣第二│處有期徒刑參年捌月，扣案如附表3 編│
│    │二）２所示犯行  │級毒品  │號7 所示之物沒收銷燬之，扣案如附表│
│    │                │        │3 編號8 所示之物沒收，未扣案販賣毒│
│    │                │        │品所得之新臺幣壹仟伍佰元沒收，如全│
│    │                │        │部或一部不能沒收時，以其財產抵償之│
│    │                │        │。                                │
├──┼────────┼────┼─────────────────┤
│ 9  │前揭犯罪事實一（│販賣第二│處有期徒刑參年捌月，扣案如附表3 編│
│    │二）３所示犯行  │級毒品  │號7 所示之物沒收銷燬之，扣案如附表│
│    │                │        │3 編號8 所示之物沒收，未扣案販賣毒│
│    │                │        │品所得之新臺幣壹仟元沒收，如全部或│
│    │                │        │一部不能沒收時，以其財產抵償之。  │
├──┼────────┼────┼─────────────────┤
│ 10 │前揭犯罪事實一（│販賣第二│處有期徒刑參年捌月，扣案如附表3 編│
│    │二）４所示犯行  │級毒品  │號7 所示之物沒收銷燬之，扣案如附表│
│    │                │        │3 編號8 所示之物沒收，未扣案販賣毒│
│    │                │        │品所得之新臺幣貳仟元沒收，如全部或│
│    │                │        │一部不能沒收時，以其財產抵償之。  │
├──┼────────┼────┼─────────────────┤
│ 11 │前揭犯罪事實一（│轉讓禁藥│處有期徒刑柒月，扣案如附表3 編號1 │
│    │二）５所示犯行  │罪      │至6 、編號8 所示之物沒收。        │
├──┼────────┼────┼─────────────────┤
│ 12 │前揭犯罪事實一（│共同販賣│處有期徒刑參年捌月，扣案如附表3 編│
│    │三）所示犯行    │第二級毒│號7 所示之物沒收銷燬之，扣案如附表│
│    │                │品      │3 編號8 所示之物沒收，未扣案共同販│
│    │                │        │賣毒品所得之新臺幣壹仟元應與韓淑華│
│    │                │        │連帶沒收，如全部或一部不能沒收時，│
│    │                │        │以其與韓淑華之財產連帶抵償之。    │
└──┴────────┴────┴─────────────────┘
附表2（被告韓淑華之宣告刑）：
┌──┬────────┬────┬─────────────────┐
│編號│所為犯行        │所犯罪名│宣告刑                            │
├──┼────────┼────┼─────────────────┤
│ 1  │前揭犯罪事實一（│共同販賣│處有期徒刑參年陸月，扣案如附表3 編│
│    │一）６所示犯行  │第二級毒│號7 所示之物沒收銷燬之，扣案如附表│
│    │                │品      │3 編號8 所示之物沒收，未扣案共同販│
│    │                │        │賣毒品所得之新臺幣貳仟伍佰元應與黃│
│    │                │        │瀧賢連帶沒收，如全部或一部不能沒收│
│    │                │        │時，以其與黃瀧賢之財產連帶抵償之。│
├──┼────────┼────┼─────────────────┤
│ 2  │前揭犯罪事實一（│共同販賣│處有期徒刑參年陸月，扣案如附表3 編│
│    │三）所示犯行    │第二級毒│號7 所示之物沒收銷燬之，扣案如附表│
│    │                │品      │3 編號8 所示之物沒收，未扣案共同販│
│    │                │        │賣毒品所得之新臺幣壹仟元應與黃瀧賢│
│    │                │        │連帶沒收，如全部或一部不能沒收時，│
│    │                │        │以其與黃瀧賢之財產連帶抵償之。    │
└──┴────────┴────┴─────────────────┘
附表3（被告黃瀧賢、韓淑華遭扣案之物品）：
┌──┬────────────────────────┬───┐
│編號│扣案物品                                        │數量  │
├──┼────────────────────────┼───┤
│ 1  │甲基安非他命（驗後淨重參點肆伍貳公克）          │壹包  │
├──┼────────────────────────┼───┤
│ 2  │甲基安非他命（驗後淨重壹點伍肆貳公克）          │壹包  │
├──┼────────────────────────┼───┤
│ 3  │甲基安非他命（驗後淨重零點陸玖陸公克）          │壹包  │
├──┼────────────────────────┼───┤
│ 4  │甲基安非他命（驗後淨重零點伍玖伍公克）          │壹包  │
├──┼────────────────────────┼───┤
│ 5  │甲基安非他命（驗後淨重零點貳零柒公克）          │壹包  │
├──┼────────────────────────┼───┤
│ 6  │甲基安非他命（驗後淨重零點壹零參公克）          │壹包  │
├──┼────────────────────────┼───┤
│ 7  │含有第二級毒品甲基安非他命成分之電子磅秤        │壹具  │
├──┼────────────────────────┼───┤
│ 8  │黃瀧賢所有之LG牌行動電話（含0000000000號行動電話│壹具  │
│    │門號SIM 卡）                                    │      │
├──┼────────────────────────┼───┤
│ 9  │MOTOROLA牌行動電話（含0000000000號行動電話門號  │壹具  │
│    │SIM 卡）                                        │      │
├──┼────────────────────────┼───┤
│ 10 │吸食器                                          │貳具  │
├──┼────────────────────────┼───┤
│ 11 │大同牌行動電話（含0000000000號行動電話門號SIM 卡│壹具  │
│    │）                                              │      │
├──┼────────────────────────┼───┤
│ 12 │LG牌行動電話（含0000000000號行動電話門號SIM 卡）│壹具  │
├──┼────────────────────────┼───┤
│ 13 │第三級毒品愷他命                                │參包  │
├──┼────────────────────────┼───┤
│ 14 │空夾鏈袋（其中2 只為含有第二級毒品甲基安非他命成│壹包  │
│    │分之殘渣袋）                                    │      │
└──┴────────────────────────┴───┘